臺灣彰化地方法院刑事判決　　　　　　　　　　　　　九十四年度訴字第三四三號
　　公　訴　人　臺灣彰化地方法院檢察署檢察官
　　被　　　告　甲○○
右列被告因違反毒品危害防制條例案件，經檢察官提起公訴（九十四年度毒偵字第四
五號）及移送併案審理（九十四年度毒偵字第九七一號），被告於本院準備程序中就
被訴事實為有罪之陳述，經本院合議庭裁定改依簡式審判程序審理，並判決如左：
    主  文
甲○○連續施用第一級毒品，處有期徒刑壹年肆月。扣案之第一級毒品海洛因貳包（
淨重零點零公克及毛重零點公克）沒收銷燬之，注射針筒貳支沒收。
    事  實
一、甲○○前因施用毒品案件，經本院以八十九年度毒聲字第三七六五號裁定送觀察
    、勒戒後，認無繼續施用毒品之傾向，由臺灣彰化地方法院檢察署檢察官以八十
    九年度毒偵字第三六八四號為不起訴處分確定；又因施用第一、二級毒品案件，
    經本院以九十年度毒聲字第三三三六號裁定送觀察、勒戒後，認有繼續施用毒品
    之傾向，由臺灣彰化地方法院檢察署檢察官聲請強制戒治，並以九十年度毒偵字
    第三四一○、三七一一號提起公訴，於民國九十年十二月二十四日經本院以九十
    年度訴字第一三○四號分別判處有期徒刑十月、五月，應執行有期徒刑一年二月
    確定，另強制戒治部分則經本院以九十年度毒聲字第三八二七號裁定令入戒治處
    所施以強制戒治，於九十一年七月四日停止戒治出所付保護管束，並於九十一年
    十月四日保護管束期滿未經撤銷保護管束，視為執行完畢釋放；另因竊盜案件，
    經臺灣臺中地方法院以九十年度易字第二二○○號判處有期徒刑七月，上訴後經
    臺灣高等法院臺中分院駁回上訴而於九十年十二月二十六日確定；再因竊盜案件
    ，於九十一年三月三日經本院以九十年度易字第一七○三判處有期徒刑八月確定
    ，前開四罪經接續執行後於九十二年十二月十五日假釋出監並付保護管束；假釋
    期間內又因持有毒品案件，於九十三年十月二十五日經本院以九十三年度訴字第
    九○一號判處有期徒刑三月確定；復因施用毒品案件，於九十三年九月八日經本
    院以九十三年訴字第九八六號判處有期徒刑十月，並於同年十月四日確定，前開
    二罪嗣經定應執行有期徒刑一年，並與撤銷前開假釋後之殘刑接續執行（正在執
    行中，均不構成累犯）。詎猶不思悔改，於前揭強制戒治執行完畢釋放後五年內
    ，復基於施用第一級毒品海洛因之概括犯意，自九十三年九月二十日起，至九十
    四年三月十三日下午十一時許止，在其位於彰化縣員林鎮○○里○○路○段一八
    六巷一五二弄五一號之住所及彰化縣員林鎮浮圳南巷一二○號朋友住處等處，以
    將海洛因混合礦泉水後用針筒注射體內之方式，連續施用第一級毒品海洛因多次
    ，頻率為每天施用三次。期間內先於九十三年十二月二十二日下午六時五十分許
    ，在彰化縣員林鎮浮圳南巷一二○號前為警查獲，並扣得其所有之海洛因一包（
    淨重○‧○三公克），及供其施用第一級毒品海洛因犯罪所用之注射針筒一支；
    又於九十四年二月十五日下午四時三十分許，在彰化縣員林鎮○○路及民族路口
    為警查獲，並扣得其所有之海洛因一包（毛重○‧三公克），及供其施用第一級
    毒品海洛因犯罪所用之注射針筒一支，及於本院審理中供出上情。
二、案經彰化縣警察局員林分局報告臺灣彰化地方法院檢察署檢察官偵查起訴，及彰
    化縣警察局田中分局報告臺灣彰化地方法院檢察署檢察官移送併案審理。
    理  由
一、被告甲○○於準備程序中，先就右揭犯罪事實為有罪之陳述，且所犯係死刑、無
    期徒刑、最輕本刑為三年以上有期徒刑以外之罪，經本院合議庭依刑事訴訟法第
    二百七十三條之一第一項之規定，裁定由法官一人獨任進行簡式審判程序，合先
    敘明。
二、右揭犯罪事實，業據被告於本院審理中坦承不諱，且被告於前揭時地二次獲案後
    ，經警採其尿液送驗之結果，均呈嗎啡陽性反應（按一般施用海洛因者會在其體
    內代謝為嗎啡成分殘留，並經由尿液排出），有彰化縣警察局員林、田中分局委
    託檢驗尿液代號與真實姓名對照認證單、彰化縣衛生局九十三年十二月三十一日
    煙檢字第九三四四七○號、九十四年三月一日煙檢字第九四○八二○號煙毒尿液
    檢驗成績書各一紙附卷可稽，並有注射針筒二支扣案可資佐證；另於九十三年十
    二月二十二日扣案之白色粉末一包，經送法務部調查局鑑驗，確為第一級毒品海
    洛因（淨重○．○三公克）無訛，此有法務部調查局九十四年一月二十四日調科
    壹字第一四○○一一一○五號鑑定通知書一份可憑，而於九十四年二月十五日扣
    案之白色粉末一包，經警以聯勤二○四廠製造之煙毒檢驗Ａ包試劑檢驗結果呈嗎
    啡、海洛因反應，亦係海洛因無訛（毛重○‧三公克），復有毒品初步檢驗報告
    單一紙附卷可佐；再參以施用第一級毒品海洛因具成癮性，上癮者，不論在生理
    上或心理上都會對海洛因產生強烈的需求與依賴，一旦停用，十二小時內會有發
    汗、流淚、緊張、無法入睡，第二天起即會出現劇烈嘔吐、發冷、血壓升高等禁
    斷症狀，及被告於前揭時地二次獲案時所採尿液之檢驗結果，均呈嗎啡陽性反應
    ，且二次均隨身攜帶海洛因、注射針筒等物，被告施用第一級毒品海洛因顯已上
    癮等情，足徵被告自白與事實相符，堪予採信。而被告前因施用毒品案件，經本
    院以九十年度毒聲字第三三三六號裁定送觀察、勒戒後，認有繼續施用毒品之傾
    向，再經本院以九十年度毒聲字第三八二七號裁定令入戒治處所施以強制戒治，
    於九十一年七月四日停止戒治出所付保護管束，並於九十一年十月四日保護管束
    期滿未經撤銷保護管束，視為執行完畢釋放，有臺灣高等法院被告前案紀錄表一
    份在卷可按，被告於前揭強制戒治執行完畢釋放後五年內，再犯施用毒品犯行，
    亦堪認定。本案事證已臻明確，被告施用第一級毒品海洛因犯行堪予認定，應依
    法論科。
三、核被告所為，係犯毒品危害防制條例第十條第一項之施用第一級毒品罪。其為供
    己施用而於施用前後持有海洛因之低度行為，為其施用之高度行為所吸收，不另
    論罪。又被告先後多次施用第一級毒品犯行，時間緊接，所犯為構成要件相同之
    罪名，顯係基於概括犯意反覆為之，應依連續犯之規定，論以一罪，並依法加重
    其刑。被告前開犯罪事實中，除自九十三年九月二十日起，至同年十二月二十二
    日下午六時五十許止，連續施用海洛因之犯行，經檢察官提起公訴外，其餘部分
    之犯行雖未據檢察官提起公訴，惟該部分犯行與檢察官起訴經本院論罪部分有連
    續犯裁判上一罪之關係，部分犯行並經檢察官移送併案審理，自為起訴效力所及
    ，應由本院併予審理，附此敘明。爰審酌被告前因施用毒品案件經二次觀察、勒
    戒、一次強制戒治及二次判決確定，且甫於九十三年九月八日因施用毒品案件經
    本院判處有期徒刑十月，竟即於同年月二十日復行施用毒品，況本次犯罪期間內
    為警二次查獲，仍未能決心戒除毒癮，足見被告自制能力尚有未足，有接受相當
    期間監禁教化之必要，以促其及早矯正吸毒惡習；惟念及被告犯罪之動機、目的
    係因施用毒品之習性難以戒除，其犯罪手段僅係戕害自己之身心、施用毒品次數
    、時間及犯罪後坦承犯行之態度良好等一切情狀，量處如主文所示之刑，以資懲
    儆。扣案之海洛因二包（分別為淨重○‧○三公克及毛重○‧三公克），核屬毒
    品危害防制條例第二條第二項第一款之第一級毒品，均應依同條例第十八條第一
    項前段之規定，沒收銷燬之；另扣案之注射針筒二支，為被告所有，且均係供其
    施用第一級毒品犯罪所用之物，業據被告於本院審理時供明在卷，爰均依刑法第
    三十八條第一項第二款之規定宣告沒收之。
據上論斷，應依刑事訴訟法第二百七十三條之一第一項、第二百九十九條第一項前段
，毒品危害防制條例第十條第一項、第十八條第一項前段，刑法第十一條前段、第五
十六條、第三十八條第一項第二款，判決如主文。
本案經檢察官乙○○到庭執行職務。
中      華      民      國    九十四    年      四      月    二十      日
                                臺灣彰化地方法院刑事第一庭
                                    法      官  吳  永  梁
右正本證明與原本無異。
如不服本判決，應於判決送達後十日內，向本院提出上訴狀( 須附繕本 )。
                                    法院書記官  陳  美  敏
中      華      民      國    九十四    年      四      月    二十一    日
附錄論罪科刑法條全文：
毒品危害防制條例第十條
施用第一級毒品者，處六月以上五年以下有期徒刑。
施用第二級毒品者，處三年以下有期徒刑。
